臺灣桃園地方法院刑事判決　　　　　　　　　　　　　九十三年度易字第七一二號
　　公　訴　人　臺灣桃園地方法院檢察署檢察官
　　被　　　告　乙○○　男　三.
右列被告因竊盜案件，經檢察官聲請簡易判決處刑（九十三年度偵字第二八三三號）
及移送併辦（九十三年度偵字第六六四一號），本院改依通常程序審理判決如左：
    主  文
乙○○共同連續攜帶兇器竊盜，處有期刑捌月。扣案之扳手壹支沒收。
    事  實
一、乙○○意圖為自己不法之所有，並基於概括之犯意，於九十三年二月四日十三時
    三十分許，在桃園縣平鎮市○○○路一號前，見安村工程股份有限公司所有，由
    使用人甲○○置放於工程車上之發電機一部而起意行竊，趁甲○○不注意之際，
    將該發電機搬至其所駕駛之車牌二四二０－ＨＧ號車上而竊取之，得手後即駕車
    離去。甲○○當時適在路旁小吃店內用餐，發現乙○○竊取其發電機後，即追出
    查看，雖未及阻止乙○○離去，然已記下車號，經報警處理後始查獲。
二、乙○○復與葉明東基於共同之犯意聯絡，欲共同竊取他人之鋁竊及鐵籠以供變賣
    得利。商議後，二人即攜帶足為兇器鐵撬及葉明東所有之之扳手一支供作行竊工
    具，駕駛未懸掛車牌之小貨車至桃園縣龍潭鄉○○○街八號毆陽章團未用以居住
    之處所，共同竊取毆陽章團所有之鋁框十七個及鐵籠一個，得手後放置於其二人
    所駕駛之貨車上載離該處。嗣桃園縣警察局大溪分局員警於巡邏中發現而查獲，
    並扣得上開鋁框、鐵籠及作案工具。
三、案經桃園縣警察局平鎮分局報請臺灣桃園地方法院檢察官偵查後聲請簡易判決處
    刑，及移送併辦。
    理  由
一、訊之被告乙○○固坦承其有搬取安村工程股份有限公司所有之發電機一部，惟仍
    辯稱：伊拿該發電機後，警方通知伊，伊即將該發電機送還與被害人；伊未與葉
    明東共同行竊，是葉明東說要回老家去搬東西，葉明東下去搬，但是搬不動才叫
    伊幫忙，伊不知葉明東係在竊取他人之物品，伊未竊盜云云。然查：被告竊取前
    述安村工程股份有限公司所有之發電機一部之犯行，業經證人甲○○於警詢中陳
    述明確，並有該發電機之照片在卷可稽，被告此部分之犯行已堪認定，雖事後被
    告所竊之物交由被害人取回，亦不影響被告犯罪之成立。又被告竊取毆陽章團之
    鋁框及鐵籠部分，迭經共犯葉明東於警詢及偵查中供述明確，葉明東陳稱伊與被
    告各持扳手及鐵撬竊取鋁框及鐵籠，欲竊取該物拿至五金回收場變賣，伊向被告
    提議行竊，到場時亦有向被告說明等語，足證被告非不知情；而被告亦自承其有
    搬取該鐵籠不諱，並有被告與葉明東用以行竊之鐵撬及扳手各一支扣案可證；且
    被告及葉明東更已將鋁框及鐵籠搬至其所駕駛之小貨車內，亦有小貨車之照片二
    幀在卷可稽，故此部分事證亦已明確。是本件被告竊盜犯行，實堪認定，所辯無
    非卸責圖免之詞，要不足採。
二、查扣案之鐵撬長度為一三四公分，圓徑周長為六．五公分；扳手長度為二十．五
    公分，此經本院調取上開物品勘驗無誤。上開鐵撬、扳手均為鐵製，均為堅硬之
    物，且亦帶尖端，更可為擊刺傷人之器，自均足為兇器。被告攜帶兇器行竊，此
    部分所為係犯刑法第三百二十一條第一項第三款之罪。另被告竊取發電機部分，
    則係犯刑法第三百二十條第一項之罪。被告竊取毆陽章團之物部分，與葉明東間
    有犯意聯絡，行為分擔，均為正犯。被告前後二次所犯，為構成要件相同之罪，
    且時間緊接，顯係基於概括犯意反覆為之，應論以一罪之連續犯，並加重其刑。
    查前述之發電機價值約新台幣（下同）三萬元，鋁框及鐵籠合計價值約九萬三千
    元，各經甲○○及毆陽章團於警詢時陳明。本院審酌被告犯罪之動機、手段、所
    竊取物品之價值及犯後態度等一切情狀，量處如主文所示之刑，以示懲儆。
三、扣案之鐵撬及扳手各一支雖係被告及共犯葉明東用以行竊者，惟該鐵撬係被告不
    知情之堂弟所有，非屬被告或葉明東所有之物，故不予沒收。扳手一支經葉明東
    陳稱係其所有者，屬供犯罪所用之物，應依法沒收。
據上論斷，應依刑事訴訟法第四百五十二條、第二百九十九條第一項前段，刑法第二
十八條、第五十六條、第三百二十一條第一項第三款、第三十八條第一項第二款，罰
金罰鍰提高標準條例第一條，判決如主文。
本案經檢察官郭靜文到庭執行職務。
中　　　華　　　民　　　國　　九十三　　年　　　八　　　月　　　五　　　日
                                 臺灣桃園地方法院刑事第九庭
                                   　審判長法  官  林明洲
                                           法　官  何燕蓉
                                           法　官  林春鈴
右正本證明與原本無異。
如不服本判決，應於送達後十日內，向本院提出上訴狀。
                                           書記官  黃泰能
中　　　華　　　民　　　國　　九十三　　年　　　八　　　月　　　六　　　日
本案論罪科刑主要法條：
中華民國刑法第二百一十八條
(偽造盜用公印或公印文罪)
偽造公印或公印文者，處五年以下有期徒刑。
盜用公印或公印文足以生損害於公眾或他人者，亦同。
中華民國刑法第三百二十一條
犯竊盜罪而有左列情形之一者，處六月以上、五年以下有期徒刑：
一  於夜間侵入住宅或有人居住之建築物、船艦或隱匿其內而犯之者。
二  毀越門扇、牆垣或其他安全設備而犯之者。
三  攜帶兇器而犯之者。
四  結夥三人以上而犯之者。
五  乘火災、水災或其他災害之際而犯之者。
六  在車站或埠頭而犯之者。
前項之未遂犯罰之。
